臺灣新竹地方法院刑事判決　　　　　　　 96年度訴字第683號
公　訴　人　臺灣新竹地方法院檢察署檢察官
被　　　告　甲○○
　　　　　　　　　　（另案於臺灣新竹監獄新竹分監執行中）
上列被告因違反毒品危害防制條例案件，經檢察官提起公訴（96
年度毒偵字第998、999號），經本院合議庭裁定依簡式審判程序
判決如下：
    主  文
甲○○施用第一級毒品，累犯，處有期徒刑拾月，減為有期徒刑
伍月；又施用第二級毒品，累犯，處有期徒刑陸月，減為有期徒
刑月；又施用第二級毒品，累犯，處有期徒刑陸月；又施用第
一級毒品，累犯，處有期徒刑拾月；又施用第二級毒品，累犯，
處有期徒刑陸月。應執行有期徒刑貳年肆月。
    事  實
一、甲○○前曾於民國八十九年二月間，因施用第一級、第二級
    毒品案件，經本院於八十九年八月八日，以八十九年度訴字
    第四００號判決分別判處有期徒刑七月、五月，定應執行刑
    有期徒刑十一月，於同年九月五日確定，經通緝後於九十一
    年三月二日入監執行，至九十二年一月二十八日縮刑期滿執
    行完畢。其又於八十八年七月間，因施用毒品案件，經本院
    以八十八年度毒聲字第一三八四號裁定送觀察、勒戒後，認
    無繼續施用毒品傾向，經臺灣新竹地方法院檢察署檢察官於
    八十八年九月二十二日以八十八年度偵字第三九七０號為不
    起訴處分確定；再於八十九年二月間，因施用第一級、第二
    級毒品案件，經本院以八十九年度毒聲字第一０三０號裁定
    送勒戒處所觀察、勒戒後，因認有繼續施用毒品之傾向，再
    經本院以八十九年度毒聲字第一五六三號裁定令入戒治處所
    施以強制戒治一年，於八十九年七月十日入所，嗣經本院以
    九十年度毒聲字第七六三號裁定停止戒治，於九十年五月二
    十四日因停止其處分之出監，所餘戒治期間並付保護管束，
    並於九十年六月三日保護管束期間屆滿執行完畢。竟仍不知
    警惕，復於九十三年七月間，因施用第一級毒品案件，經臺
    灣桃園地方法院於九十三年十二月九日，以九十三年度訴字
    第一三八０號刑事判決判處有期徒刑十月，嗣於九十四年三
    月一日確定；又於九十四年一月間，因施用第一級、第二級
    毒品案件，經臺灣桃園地方法院於九十四年七月二十六日，
    以九十四年度訴字第七八四號刑事判決分別判處有期徒刑一
    年、七月，定應執行刑為一年六月，於九十四年九月十二日
    確定，上開二案並經定應執行刑為有期徒刑二年三月確定，
    於九十四年五月二十六日入監執行，並於九十六年二月九日
    因縮短刑期假釋出監並交付保護管束。
二、甲○○仍不知悔改，於前開強制戒治處分執行完畢釋放後之
    假釋期間，分別：
（一）基於施用第一級毒品海洛因之犯意，於保護管束期間內、
      之九十六年四月九日上午十時二十分許由臺灣新竹地方法
      院檢察署觀護人採尿回溯前二十六小時內之某時，在其位
      於新竹市○○路○段二七七巷十四號二樓之住處，以將海
      洛因摻雜在香菸內後，再點火吸用之方式，施用第一級毒
      品海洛因一次；
（二）基於施用第二級毒品安非他命之犯意，於保護管束期間內
      、之九十六年四月九日上午十時二十分許由臺灣新竹地方
      法院檢察署觀護人採尿回溯前九十六小時內之某時，在其
      位於新竹市○○路○段二七七巷十四號二樓之住處，以將
      第二級毒品安非他命放在玻璃球內燒烤以吸取其產生的煙
      霧之方式，施用第二級毒品安非他命一次；
（三）基於施用第二級毒品安非他命之犯意，於保護管束期間內
      、之九十六年五月七日上午十時十五分許由臺灣新竹地方
      法院檢察署觀護人採尿回溯前九十六小時內之某時，在其
      位於新竹市○○路○段二七七巷十四號二樓之住處，以將
      第二級毒品安非他命放在玻璃球內燒烤以吸取其產生的煙
      霧之方式，施用第二級毒品安非他命一次；
（四）基於施用第一級毒品海洛因之犯意，於保護管束期間內、
      之九十六年六月四日上午十時二十分許由臺灣新竹地方法
      院檢察署觀護人採尿回溯前二十六小時內之某時，在其位
      於新竹市○○路○段二七七巷十四號二樓之住處，以將海
      洛因摻雜在香菸內後，再點火吸用之方式，施用第一級毒
      品海洛因一次；
（五）基於施用第二級毒品安非他命之犯意，於保護管束期間內
      、之九十六年六月四日上午十時二十分許由臺灣新竹地方
      法院檢察署觀護人採尿回溯前九十六小時內之某時，在其
      位於新竹市○○路○段二七七巷十四號二樓之住處，以將
      第二級毒品安非他命放在玻璃球內燒烤以吸取其產生的煙
      霧之方式，施用第二級毒品安非他命一次。
二、案經臺灣新竹地方法院檢察署檢察官自動檢舉偵查起訴。
    理  由
一、本件被告甲○○所犯施用一、二級毒品罪，非死刑、無期徒
    刑、最輕本刑為三年以上有期徒刑之罪，或高等法院管轄第
    一審之案件，被告於本院行準備程序進行中，就被訴事實為
    有罪之陳述，經本院合議庭認合於修正後刑事訴訟法第二百
    七十三條之一之規定，裁定進行簡式審判程序，合先敘明。
二、認定犯罪事實所憑之證據及認定之理由：
（一）被告甲○○於偵查中及本院審理時之自白，證明：被告有
      上開施用第一級毒品海洛因、第二級毒品安非他命之事實
      。
（二）臺灣檢驗科技股份有限公司分別於九十六年四月十八日出
      具之檢體編號為 000000000號之濫用藥物尿液檢驗報告、
      於同年五月十六日出具之檢體編號為 000000000號濫用藥
      物尿液檢驗報告、於同年六月十五日出具之檢體編號0000
       00000號濫用藥物尿液檢驗報告各一份及臺灣新竹地方法
      院檢察署觀護人室報告書及臺灣新竹地方法院檢察署受保
      護管束人（被告）尿液檢體監管紀錄表各三份，證明：被
      告在觀護人室所親自排放採集封瓶之尿液檢體確實分別呈
      嗎啡陽性及安非他命類陽性反應，佐證被告在上揭時、地
      ，有施用第一級毒品海洛因、第二級毒品安非他命之事實
      。
三、論罪與科刑之審酌：
（一）罪名─核被告甲○○就事實二（一）、（四）部分所為，
      係犯毒品危害防制條例第十條第一項之施用第一級毒品罪
      ，就事實二（二）、（三）、（五）部分所為，係犯同條
      第二項之施用第二級毒品罪；其持有第一、二級毒品之低
      度行為，應分別為其施用第一、二毒品之高度行為所吸收
      ，均不另論罪。
（二）累犯─被告甲○○前曾於八十九年二月間，因施用第一級
      、第二級毒品案件，經本院於八十九年八月八日，以八十
      九年度訴字第四００號判決分別判處有期徒刑七月、五月
      ，定應執行刑有期徒刑十一月，於同年九月五日確定，經
      通緝後於九十一年三月二日入監執行，至九十二年一月二
      十八日縮刑期滿執行完畢，有臺灣新竹地方法院檢察署刑
      案資料查註紀錄表及臺灣高等法院被告全國前案紀錄表各
      一份在卷足參，其於受上開有期徒刑之執行完畢後五年以
      內故意再犯本件有期徒刑以上之二罪，均為累犯，均應依
      刑法第四十七條第一項之規定加重其刑。
（三）量刑之酌科─爰審酌被告因無法自我克制而一再施用毒品
      之犯罪動機、目的、手段，復考量其因患有重症（詳如卷
      內所示）及其品行、生活狀況、智識程度、犯罪所生之損
      害與犯罪後之態度等一切情狀，分別量處如主文所示之刑
      。
（四）減刑─被告所犯上開事實二（一）、（二）之施用毒品犯
      行，行為時間均係在九十六年四月二十四日以前，依據中
      華民國九十六年罪犯減刑條例第二條第一項第三款之規定
      ，均應減其刑期二分之一，並與上開其他各罪合併定其應
      執行之刑。
四、適用之法律：
（一）刑事訴訟法第二百七十三條之一第一項、第二百九十九條
      第一項前段；
（二）毒品危害防制條例第十條第一項、第二項，刑法第十一條
      、第四十七條第一項、第五十一條第五款；
（三）中華民國九十六年罪犯減刑條例第二條第一項第三款、第
      七條。
本案經檢察官侯少卿到庭執行職務。
中　　華　　民　　國　　96　　年　　11　　月　　28　　日
                  刑事第六庭  法　官  遲中慧
以上正本證明與原本無異。
如不服本判決應於收受本判決後10日內向本院提出上訴書狀，上
訴書狀應敘述具體理由。上訴書狀未敘述上訴理由者，應於上訴
期間屆滿後20日內補提理由書狀於本院 (均須按他造當事人之人
數附繕本 )「切勿逕送上級法院」。
中　　華　　民　　國　　96　　年　　11　　月　　28　　日
                              書記官  柯雅菱
附錄本案論罪科刑法條全文：
毒品危害防制條例第十條
I  施用第一級毒品者，處六月以上五年以下有期徒刑。
II  施用第二級毒品者，處三年以下有期徒刑。
